最　高　行　政　法　院　裁　定　　　　　　　　　九十三年度裁字第一○三三號
　　上　訴　人　鐘泰企業股份有限公司
　　代　表　人　甲○○
　　訴訟代理人　邱寶弘律師
　　被 上訴 人　財政部臺灣省中區國稅局（承受彰化縣稅捐稽徵處業務）
　　代　表　人　乙○○
右當事人間因營業稅事件，上訴人對於中華民國九十一年十月三十日臺中高等行政法
院九十一年度訴字第四七○號判決，提起上訴，本院裁定如左：
　　主  文
上訴駁回。
上訴審訴訟費用由上訴人負擔。
　　理  由
按對於高等行政法院判決之上訴，非以其違背法令為理由，不得為之，行政訴訟法第
二百四十二條定有明文。依同法第二百四十三條第一項規定，判決不適用法規或適用
不當者，為違背法令；判決有同法條第二項所列各款情形之一者，為當然違背法令。
又提起上訴，應以上訴狀表明上訴理由並應添具關於上訴理由之必要證據，復為同法
第二百四十四條第一項第四款及第二項所明定。是當事人提起上訴，如以原審判決有
不適用法規或適用不當為理由時，其上訴狀應有具體之指摘，並揭示該法規之條項或
其內容；如以原審判決有上開規定所列各款情形之當然違背法令為理由時，其上訴狀
應揭示合於該款之事實。如上訴狀未依此項方法表明，或其所表明者，顯與上開法條
規定之情形不相合時，即難認為已對原審判決之違背法令有具體之指摘，其上訴自難
認為合法。本件上訴意旨略以：蕭登文除為峰安股份有限公司之職員外，並為該公司
關係企業聖舫企業股份有限公司、麗祐企業股份有限公司之代理人，代理聖舫、麗祐
公司與上訴人交易；退步言之，縱聖舫、麗祐公司未授與代理權予蕭登文，惟上訴人
所給付之營業稅，亦由各該公司以之抵扣其進項稅額，申報營業稅，依民法表見代理
之規定，買賣契約自存在於上訴人與聖舫、麗祐公司之間。蕭登文在原審之證詞及甲
○○（上訴人之負責人）之談話筆錄均非實情云云。查原判決依調查證據之結果認上
訴人取得非實際交易對象之聖舫、麗祐公司發票，則上訴人給付營業稅額予各該公司
，適足以證明其未自實際交易對象取得憑證，自不能據以反證其交易對象即為聖舫或
麗祐公司。上訴意旨無非就原審取捨證據、認定事實之職權行使，指摘其為不當，難
認為對原審判決之如何違背法令已有具體之指摘，依首揭說明，其上訴為不合法，應
予駁回。
據上論結，本件上訴為不合法，依行政訴訟法第二百四十九條第一項前段、第一百零
四條、民事訴訟法第九十五條、第七十八條，裁定如主文。
中　　華　　民　　國　　九十三　　　年　　　八　　　　月　　　十九　　　日
                    最 高 行 政 法 院  第 五 庭
                                審 判 長 法  官　　　趙　永　康
                                         法  官      黃  璽  君
                                         法  官　　　廖  宏  明
                                         法  官　　　鄭　淑　貞
                                         法  官　　　黃　合　文
右  正  本  證  明  與  原  本  無  異
　　　　　　　　　　　　　　　　　　　　 法院書記官　阮　桂　芬
中　　華　　民　　國　　九十三　　　年　　　八　　　　月　　　二十　　　日
